# 请教陈版主，关于知识产权代理服务收入确认问题。

提问人：LeoLiu– 时间：2021-12-13 00:15:16
@chenyiwei 陈版主您好，有个关于知识产权代理服务的收入确认问题想跟您请教一下。
被审计单位A公司主营业务为知识产权代理服务。其业务模式为A公司为客户（主要为集团系统内各子分公司）的知识产权进行申报代理并收取服务费。
该项业务的具体流程为由A公司委托第三方（服务商）代为为各子分公司向专利局进行知识产权申报，专利局收取专利官费并向第三方（服务商）
开具以其为抬头的财政票据。按照合同规定，A公司完成申报后依据提供服务费的增值税专用发票及缴纳官费的国家知识产权专利收费收据向客户收取款项。目前A公司以专利官费及服务费之和开具发票向客户收取款项，并按照专利官费及服务费之和全额确认收入。
请问老师，该项业务全额（官费+服务费）确认收入合理吗？

回答人：chenyiwei
A公司在该业务模式下所起的作用是什么？其自身是否直接提供服务，或者主导商标代理服务商代表其向客户提供服务？还只是一个“过手”的通道？从主帖表述的业务流程看，似乎应采用净额法可能性更大。

提问人：LeoLiu– 时间：2021-12-17 15:01:35
A公司没有直接提供服务，请问陈版主导代理服务商代表向客户提供服务的具体含义或动作是什么？据现在了解到的情况，具体业务都是服务商在执行，A公司并无其他动作。现在的疑问是官费能否作为A公司的收入确认？因为从业务实质来看，A公司对于官费有点像代收代缴的性质，类似于行政事业性收费。

回答人：chenyiwei
“主导代理服务商代表向客户提供服务”壳包括选择代理商和决定合作条件、代理价格、工作流程等等。实务中较少见。本案例应不适用。